臺灣新竹地方法院民事判決  九十一年度訴字第九八號
    原      告  甲○○
    被      告  乙○○
右當事人間請求給付票款事件，本院判決如左：
    主    文
被告應給付原告新台幣壹佰伍拾萬元，及自民國九十年十月四日起，至清償日止，按
年利率百分之五計算之利息。
訴訟費用由被告負擔。
本判決得執行。
    事    實
甲、原告方面：
一、聲明：如主文第一項所示。
二、陳述：原告因與第三人姜廣業間有工程承攬契約，而自姜廣業處收受被告乙○○
    簽發，姜廣業背書之如附表所載之支票乙紙。惟於票載發票日屆期後為付款之提
    示，竟因被告帳戶內存款不足遭退票，為此請求被告給付票款及自提示日（即九
    十年十月四日）起至清償日止，按年利率百分之五計算之利息。
三、證據：提出支票、退票理由單、協議書、工程承包契約書各乙紙，並請求訊問證
    人姜廣業。
乙、被告方面：
一、聲明：原告之訴駁回。
二、陳述：系爭支票係被告交付第三人姜廣業，用以保證被告行銷第三人姜廣業所代
    理之產品，但姜廣業並未取得該項產品之代理權，亦未返還系爭支票。
三、未提出證據。
    理    由
一、本件原告主張之事實，已據其提出支票、退票理由單、協議書、工程承包契約書
    各乙紙為證，且與證人姜廣業證稱，其原在帛琉興建飯店，由原告承攬飯店鋼骨
    結構部分，工程款是四百五十萬元，支票係給付原告工程款等語相符，並為被告
    所不爭，應認原告之主張為真實。
二、被告雖辯稱其並未積欠證人姜廣業款項，系爭支票僅為保證票，姜廣業未將產品
    交其行銷，保證票應返還，不應轉讓他人云云。惟查，被告與姜廣業間因何原因
    關係交付系爭支票，為相對抗辯之事由，僅得在直接相對人間為抗辯，不得用以
    對抗第三執票人之原告。是被告上開辯解，難謂有理。
三、按發票人應照支票文義擔保支票之支付，又執票人向支票債務人行使追索權時，
    得請求自為付款提示日起之利息，如無約定利率者，依年利六釐計算，票據法第
    第一百二十六條、一百三十三條訂有明文。從而原告依票據法行使追索權，請求
    被告給付票款新台幣一百五十萬元元及自九十年十月四日起各至清償日止，按年
    利率百分之五計算之利息，為有理由，應予准許。
四、本件係命清償票據上債務之判決，爰依職權宣告假執行。
五、結論：本件原告之訴有理由，依民事訴訟法第七十八條、第三百八十九條第一項
    第四款，判決如主文。
中      華      民      國    九十一    年      五      月      十      日
                                  臺灣新竹地方法院民事第一庭
~B法      官  黃珮禎
右為正本係照原本作成。
如對本判決上訴，須於判決送達後廿日內向本院提出上訴狀。
~B法院書記官  彭連喜
中      華      民      國    九十一    年      五      月      七      日
